Inventaris van de archieven van de Koninklijke Paketvaart Maatschappij (KPM) en van de Koninklijke Java-China Paketvaart Lijnen (KJCPL), 1892-1972 (1973): Dossiers volgens classificatiecode
Nationaal Archief, Den Haag
- Koninklijke Java-China Paketvaart Lijnen
  - Inhoud doos nummer 1648, 1648
    - Codenummer dossier 526.95, 1849
    - Codenummer dossier 526.95, 1847
    - Codenummer dossier 526.95, 2618
    - Codenummer dossier 526.95, 3365
    - Codenummer dossier 526.95, 1777
    - Codenummer dossier 526.95, 1850
    - Codenummer dossier 526.95, 1852
  - Inhoud doos nummer 1649, 1649
    - Codenummer dossier 526.95, 3366
    - Codenummer dossier 526.95, 1325
    - Codenummer dossier 526.95, 3367
    - Codenummer dossier 526.95, 660
    - Codenummer dossier 526.95, 2805
  - Inhoud doos nummer 1650, 1650
    - Codenummer dossier 526.95, 2806
    - Codenummer dossier 526.95, 2807
    - Codenummer dossier 526.95, 2808
    - Codenummer dossier 526.95, 2809
    - Codenummer dossier 526.95, 2810
    - Codenummer dossier 526.95, 2811
    - Codenummer dossier 526.95, 2812
    - Codenummer dossier 526.95, 2816
    - Codenummer dossier 526.95, 13
    - Codenummer dossier 526.95, 14
  - Inhoud doos nummer 1651, 1651
    - Codenummer dossier 526.95, 1851
    - Codenummer dossier 526.95, 3368
    - Codenummer dossier 526.95, 3369
    - Codenummer dossier 526.95, 3370
    - Codenummer dossier 526.95, 3371
    - Codenummer dossier 526.95, 3372
    - Codenummer dossier 526.95, 663
    - Codenummer dossier 526.95, 137
    - Codenummer dossier 526.95, 1853
  - Inhoud doos nummer 1652, 1652
    - Codenummer dossier 526.95, 3373
    - Codenummer dossier 526.95, 3374
    - Codenummer dossier 526.95, 3375
    - Codenummer dossier 526.95, 2619
    - Codenummer dossier 526.95, 2620
    - Codenummer dossier 526.95, 3376
    - Codenummer dossier 526.95, 3377
    - Codenummer dossier 526.95, 2801
  - Inhoud doos nummer 1653, 1653
    - Codenummer dossier 526.95, 2802
    - Codenummer dossier 526.95, 2803
    - Codenummer dossier 526.95, 2804
    - Codenummer dossier 526.95, 3378
    - Codenummer dossier 527.1, 3379
    - Codenummer dossier 527.2, 3380
    - Codenummer dossier 527.3, 3381
  - Inhoud doos nummer 1654, 1654
    - Codenummer dossier 527.5, 3382
    - Codenummer dossier 527.6, 3383
    - Codenummer dossier 527.7, 3384
    - Codenummer dossier 527.8, 3385
    - Codenummer dossier 6(145), 2735
    - Codenummer dossier 613(162.1), 1328
    - Codenummer dossier 613(162.2), 1809?
  - Inhoud doos nummer 1655, 1655
    - Codenummer dossier 613(162.2), 2360
    - Codenummer dossier 613(162.2), 2659
    - Codenummer dossier 613(162.2), 131
    - Codenummer dossier 613(162.2), 132
    - Codenummer dossier 613(162.2), 175
    - Codenummer dossier 613(162.2), 176
    - Codenummer dossier 613(162.2), 177
  - Inhoud doos nummer 1656, 1656
    - Codenummer dossier 613(162.2), 178
    - Codenummer dossier 613(162.2), 438
    - Codenummer dossier 613(162.2), 439
    - Codenummer dossier 613(162.2), 440
    - Codenummer dossier 613(162.2), 441
    - Codenummer dossier 613(162.2), 442
    - Codenummer dossier 613(162.2), 443
    - Codenummer dossier 613(162.2), 1001
  - Inhoud doos nummer 1657, 1657
    - Codenummer dossier 613(162.2), 1002
    - Codenummer dossier 613(162.2), 1003
    - Codenummer dossier 613(162.2), 1004
    - Codenummer dossier 613(162.2), 1005
    - Codenummer dossier 614(162), 919
    - Codenummer dossier 614(162), 1329
  - Inhoud doos nummer 1658, 1658
    - Codenummer dossier 614(162), 1330
    - Codenummer dossier 614(162), 1810
    - Codenummer dossier 614(162), 2361
    - Codenummer dossier 614.3, 1331
    - Codenummer dossier 614.3(145), 1332
  - Inhoud doos nummer 1659, 1659
    - Codenummer dossier 614.3(162), 1333
    - Codenummer dossier 614.3(162), 2736
    - Codenummer dossier 614.3(162), 2737
    - Codenummer dossier 614.3(162), 2738
    - Codenummer dossier 614.9(161), 1334
    - Codenummer dossier 614.9(162), 2739
  - Inhoud doos nummer 1660, 1660
    - Codenummer dossier 621(161)(0), 1335
    - Codenummer dossier 621(161)(142), 50
    - Codenummer dossier 621(161)(142), 51
    - Codenummer dossier 621(161)(142), 52
    - Codenummer dossier 621(161)(142), 920
  - Inhoud doos nummer 1661, 1661
    - Codenummer dossier 621(161)(142), 1336
    - Codenummer dossier 621(161)(142), 2279
    - Codenummer dossier 621(161)(142), 2362
    - Codenummer dossier 621(161)(212), 2740
    - Codenummer dossier 621(161)(312.1), 2280
  - Inhoud doos nummer 1662, 1662
    - Codenummer dossier 621(162)(142), 171
    - Codenummer dossier 621(162)(142), 48
    - Codenummer dossier 621(162)(142), 49
    - Codenummer dossier 621(162)(142), 921
  - Inhoud doos nummer 1663, 1663
    - Codenummer dossier 621(162)(142), 922
    - Codenummer dossier 621(162)(142), 923
    - Codenummer dossier 621(162)(142), 1337
  - Inhoud doos nummer 1664, 1664
    - Codenummer dossier 612(162)(142), 1813
    - Codenummer dossier 621(162)(142), 2047
  - Inhoud doos nummer 1665, 1665
    - Codenummer dossier 612(162)(142), 2364
    - Codenummer dossier 621(162)(142), 2742
    - Codenummer dossier 621(162)(147), 1338
  - Inhoud doos nummer 1666, 1666
    - Codenummer dossier 621(162)(147), 1581
    - Codenummer dossier 621(162)(142), 2365
    - Codenummer dossier 621(162), 924
    - Codenummer dossier 621(162), 925
  - Inhoud doos nummer 1667, 1667
    - Codenummer dossier 621(162), 926
    - Codenummer dossier 621(162), 1811
    - Codenummer dossier 621(162), 1812
    - Codenummer dossier 621(162), 2363
  - Inhoud doos nummer 1668, 1668
    - Codenummer dossier 621(162), 179
    - Codenummer dossier 621(162), 2741
    - Codenummer dossier 621(162.1), 2048
    - Codenummer dossier 621(162.1), 2215
  - Inhoud doos nummer 1669, 1669
    - Codenummer dossier 621(162.1), 2266
    - Codenummer dossier 621(162.1), 2492
    - Codenummer dossier 621(162.2), 2049
    - Codenummer dossier 621(162.2), 2216
  - Inhoud doos nummer 1670, 1670
    - Codenummer dossier 621(162.2), 2267
    - Codenummer dossier 621(162.2), 2367
    - Codenummer dossier 621(162.2), 2493
    - Codenummer dossier 622(162.3), 2743
    - Codenummer dossier 622(162.3), 2744
    - Codenummer dossier 622(162.3), 2745
    - Codenummer dossier 622(162.3), 2746
    - Codenummer dossier 622(162.3), 2747
  - Inhoud doos nummer 1671, 1671
    - Codenummer dossier 622(162.9), 1339
    - Codenummer dossier 622(162.9), 2368
    - Codenummer dossier 622(162.9), 2369
    - Codenummer dossier 622(162.9), 2402
    - Codenummer dossier 622.162.9, 2370
    - Codenummer dossier 622.162.9, 2748
  - Inhoud doos nummer 1672, 1672
    - Codenummer dossier 623.(143), 508
    - Codenummer dossier 623.(143), 509
    - Codenummer dossier 623.(143), 510
    - Codenummer dossier 623.(143), 511
    - Codenummer dossier 623(161)(143), 1986
    - Codenummer dossier 623(161)(143), 1987
    - Codenummer dossier 623(161.3)(143), 1988
    - Codenummer dossier 623(161.3)(43), 1989
    - Codenummer dossier 623(161.3)(43), 1990
    - Codenummer dossier 623(161.3)(43), 1991
  - Inhoud doos nummer 1673, 1673
    - Codenummer dossier 623(161.3)(43), 1992
    - Codenummer dossier 623(161.3)(43), 1993
    - Codenummer dossier 623.1, 2749
    - Codenummer dossier 623.1(162), 2751
    - Codenummer dossier 624.1, 2751
    - Codenummer dossier 624.1, 124
    - Codenummer dossier 624.1, 2281
  - Inhoud doos nummer 1674, 1674
    - Codenummer dossier 624.3, 485
    - Codenummer dossier 624.3, 927
    - Codenummer dossier 624.3, 1340
    - Codenummer dossier 624.3, 2282
  - Inhoud doos nummer 1675, 1675
    - Codenummer dossier 624.5, 2371
    - Codenummer dossier 624.5, 2753
    - Codenummer dossier 624.5, 1056
    - Codenummer dossier 624.5, 1057
    - Codenummer dossier 624.5, 1058
    - Codenummer dossier 624.5, 2660
    - Codenummer dossier 624.5, 2754
  - Inhoud doos nummer 1676, 1676
    - Codenummer dossier 63:622(162), 1294
    - Codenummer dossier 63:622(162)I, 928
    - Codenummer dossier 63:622(162)I, 929
    - Codenummer dossier 63:622(162)I, 930
    - Codenummer dossier 63:622(162)I, 931
    - Codenummer dossier 63:622(162)I, 932
  - Inhoud doos nummer 1677, 1677
    - Codenummer dossier 63:622(162)I, 933
    - Codenummer dossier 63:622(162)I, 934
    - Codenummer dossier 63:622(162)I, 935
    - Codenummer dossier 63:622(162)I, 936
    - Codenummer dossier 63:622(162)I, 1814
  - Inhoud doos nummer 1678, 1678
    - Codenummer dossier 63:622(162)I, 1815
    - Codenummer dossier 63:622(162)I, 1816
    - Codenummer dossier 63:622(162)II, 1817
    - Codenummer dossier 63:622(162)II, 937
    - Codenummer dossier 63:622(162)II, 938
  - Inhoud doos nummer 1679, 1679
    - Codenummer dossier 63:622(162)II, 939
    - Codenummer dossier 63:622(162)II, 1818
  - Inhoud doos nummer 1680, 1680
    - Codenummer dossier 63:622(162)II, 1819
    - Codenummer dossier 63:622(162)II, 1820
    - Codenummer dossier 63:622(162)II, 1821
  - Inhoud doos nummer 1681, 1681
    - Codenummer dossier 63:622(162)II, 1822
    - Codenummer dossier 63:622(162)II, 1823
    - Codenummer dossier 63:622(162)II, 1824
    - Codenummer dossier 63:622(162)II, 2283
    - Codenummer dossier 63:622(162)II, 2284
    - Codenummer dossier 63:622(162)II, 2374
  - Inhoud doos nummer 1682, 1682
    - Codenummer dossier 63:622(162)II, 2375
    - Codenummer dossier 63:622(162)III, 940
    - Codenummer dossier 63:622(162)III, 941
    - Codenummer dossier 63:622(162)III, 942
    - Codenummer dossier 63:622(162)III, 943
  - Inhoud doos nummer 1683, 1683
    - Codenummer dossier 63:622(162)III, 944
    - Codenummer dossier 63:622(162)III, 945
    - Codenummer dossier 63:622(162)III, 1341
    - Codenummer dossier 63:622(162)III, 1342
  - Inhoud doos nummer 1684, 1684
    - Codenummer dossier 63:622(162)III, 1343
    - Codenummer dossier 63:622(162)III, 1825
    - Codenummer dossier 63:622(162)III, 1826
  - Inhoud doos nummer 1685, 1685
    - Codenummer dossier 63:622(162)III, 1827
    - Codenummer dossier 63:622(162)III, 1828
    - Codenummer dossier 63:622(162)III, 1829
    - Codenummer dossier 63:622(162)III, 1830
  - Inhoud doos nummer 1686, 1686
    - Codenummer dossier 63:622(162)III, 1831
    - Codenummer dossier 63:622(162)III, 1932
    - Codenummer dossier 63:622(162)III, 1833
    - Codenummer dossier 63:622(162)III, 2050
  - Inhoud doos nummer 1687, 1687
    - Codenummer dossier 63:622(162)III, 2051
    - Codenummer dossier 63:622(162)III, 2052
    - Codenummer dossier 63:622(162)III, 2213
    - Codenummer dossier 63:622(162)III, 2214
  - Inhoud doos nummer 1688, 1688
    - Codenummer dossier 63:622(162)III, 2376
    - Codenummer dossier 63:622(162)III, 2377
    - Codenummer dossier 63:622(162)III, 2378
  - Inhoud doos nummer 1689, 1689
    - Codenummer dossier 63:622(162)III, 2379
    - Codenummer dossier 63:622(162)III, 2380
    - Codenummer dossier 63:622(162)III, 2755
  - Inhoud doos nummer 1690, 1690
    - Codenummer dossier 63:622(162)III, 2756
    - Codenummer dossier 63:622(162)IV, 2757
    - Codenummer dossier 63:622(162)VII, 2285
  - Inhoud doos nummer 1691, 1691
    - Codenummer dossier 63:622(162)VII, 2381
    - Codenummer dossier 63:622(162)VII, 2758
    - Codenummer dossier 63:622(162.9), 2382
  - Inhoud doos nummer 1692, 1692
    - Codenummer dossier 63:622(162.9), 2286
    - Codenummer dossier 63:622(162.9), 2287
    - Codenummer dossier 63:622(162.9), 2288
    - Codenummer dossier 631.2(162), 1344
  - Inhoud doos nummer 1693, 1693
    - Codenummer dossier 631.2(162), 2289
    - Codenummer dossier 631.2(162.3), 2759
    - Codenummer dossier 631.3(162), 1345
    - Codenummer dossier 631.3(162.3), 2761
    - Codenummer dossier 631.3(162.9), 2762
  - Inhoud doos nummer 1694, 1694
    - Codenummer dossier 631.31(161), 1346
    - Codenummer dossier 631.32(161), 2976
    - Codenummer dossier 631.42(162), 2294
  - Inhoud doos nummer 1695, 1695
    - Codenummer dossier 631.42(162), 2763
    - Codenummer dossier 631.43, 1347
    - Codenummer dossier 631.43(161)(212), 2661
    - Codenummer dossier 631.43(161.1), 2292
    - Codenummer dossier 631.43(162), 126
  - Inhoud doos nummer 1696, 1696
    - Codenummer dossier 631.43(162), 1348
    - Codenummer dossier 631.43(162), 2383
    - Codenummer dossier 631.43(162), 2662
    - Codenummer dossier 631.436, 2663
    - Codenummer dossier 631.5:412.1, 2764
    - Codenummer dossier 631.8, 2765
    - Codenummer dossier 631.92, 1349
    - Codenummer dossier 631.92, 2664
  - Inhoud doos nummer 1697, 1697
    - Codenummer dossier 631.921, 2766
    - Codenummer dossier 632.1(161.1)(0), 948
    - Codenummer dossier 632.1(161.1)(0), 949
    - Codenummer dossier 632.1(161.1)(0), 1350
    - Codenummer dossier 632.1(161.1)(0), 1834
  - Inhoud doos nummer 1698, 1698
    - Codenummer dossier 632.1(161.1)(0), 2293
    - Codenummer dossier 632.1(161.1)(0), 2384
    - Codenummer dossier 632.1(161.1)(212), 2688
  - Inhoud doos nummer 1699, 1699
    - Codenummer dossier 632.1(161.1)(212), 2743
    - Codenummer dossier 632.1(161.1)(212(142)), 2569
    - Codenummer dossier 632.1(161.1)(41), 950
    - Codenummer dossier 632.1(161.1)(41), 951
    - Codenummer dossier 632.1(162), 952
  - Inhoud doos nummer 1700, 1700
    - Codenummer dossier 632.1(162), 953
    - Codenummer dossier 632.1(162), 954
    - Codenummer dossier 632.1(162), 1351
    - Codenummer dossier 632.1(162), 1835
  - Inhoud doos nummer 1701, 1701
    - Codenummer dossier 632.1(162), 2294
    - Codenummer dossier 632.1(162), 955
    - Codenummer dossier 632.1(162.9), 2295
    - Codenummer dossier 632.1(212)(149), 956
  - Inhoud doos nummer 1702, 1702
    - Codenummer dossier 632.1(212)(149), 1352
    - Codenummer dossier 632.1(212)(149), 1836
    - Codenummer dossier 632.1(212)(149), 2296
    - Codenummer dossier 632.22, 2767
  - Inhoud doos nummer 1703, 1703
    - Codenummer dossier 632.23(162), 1353
    - Codenummer dossier 632.23(162), 2297
    - Codenummer dossier 632.23(162), 99
    - Codenummer dossier 632.24(142), 957
  - Inhoud doos nummer 1704, 1704
    - Codenummer dossier 632.24(142), 1837
    - Codenummer dossier 632.24(142), 2689
    - Codenummer dossier 632.24(161), 958
  - Inhoud doos nummer 1705, 1705
    - Codenummer dossier 632.24(161), 1354
    - Codenummer dossier 632.24(161), 2665
    - Codenummer dossier 632.24(161), 2768
    - Codenummer dossier 632.24(162), 1022
  - Inhoud doos nummer 1706, 1706
    - Codenummer dossier 632.251(161), 2666
    - Codenummer dossier 632.252, 2769
    - Codenummer dossier 632.28, 2770
    - Codenummer dossier 633.111, 959
    - Codenummer dossier 633.111, 960
    - Codenummer dossier 633.111(145), 2667
    - Codenummer dossier 633.111(162), 1355
  - Inhoud doos nummer 1707, 1707
    - Codenummer dossier 633.111/633.112(149), 961
    - Codenummer dossier 633.111/633.112(149), 962
    - Codenummer dossier 633.112, 947
    - Codenummer dossier 633.112 VI, 382
    - Codenummer dossier 633.112:222.139, 1049
    - Codenummer dossier 633.19, 286
    - Codenummer dossier 633.19, 1520
  - Inhoud doos nummer 1708, 1708
    - Codenummer dossier 633.19(149)(0), 2385
    - Codenummer dossier 633.19(149)(0), 2386
    - Codenummer dossier 633.19(149), 986
    - Codenummer dossier 633.19(149), 969
  - Inhoud doos nummer 1709, 1709
    - Codenummer dossier 633.19(149), 1357
    - Codenummer dossier 633.19(149), 1841
    - Codenummer dossier 633.19(149), 2298
    - Codenummer dossier 633.19(149), 2389
  - Inhoud doos nummer 1710, 1710
    - Codenummer dossier 633.19(149), 2775
    - Codenummer dossier 633.19(149), 2776
    - Codenummer dossier 633.19(149), 1838
    - Codenummer dossier 633.19(149), 1839
    - Codenummer dossier 633.19(149), 1840
  - Inhoud doos nummer 1711, 1711
    - Codenummer dossier 633.19(149), 2387
    - Codenummer dossier 633.19(149), 2388
    - Codenummer dossier 633.19(149), 2772
    - Codenummer dossier 633.19(149), 2777
  - Inhoud doos nummer 1712, 1712
    - Codenummer dossier 633.19(149), 1356
    - Codenummer dossier 633.19(149), 2390
    - Codenummer dossier 633.19(149), 1965
    - Codenummer dossier 633.19(149), 1966
  - Inhoud doos nummer 1713, 1713
    - Codenummer dossier 633.19(149), 2778
    - Codenummer dossier 633.19(149), 2668
    - Codenummer dossier 633.19(149), 963
    - Codenummer dossier 633.19(149), 2391
    - Codenummer dossier 633.19(149), 964
  - Inhoud doos nummer 1714, 1714
    - Codenummer dossier 633.19(149), 965
    - Codenummer dossier 633.19(149), 966
    - Codenummer dossier 633.19(149), 967
    - Codenummer dossier 633.19(149), 1018
    - Codenummer dossier 633.19(149), 1842
  - Inhoud doos nummer 1715, 1715
    - Codenummer dossier 633.19(149), 1843
    - Codenummer dossier 633.19(149), 2669
    - Codenummer dossier 633.19(149), 2670
    - Codenummer dossier 633.19(149), 2671
    - Codenummer dossier 633.19(149)(41), 97
  - Inhoud doos nummer 1716, 1716
    - Codenummer dossier 633.19(149)(41), 98
    - Codenummer dossier 633.19(149)(41), 2672
    - Codenummer dossier 633.194, 387
    - Codenummer dossier 633.194, 1421
    - Codenummer dossier 633.194, 2353
    - Codenummer dossier 633.194, 2354
    - Codenummer dossier 633.194, 2355
    - Codenummer dossier 633.194, 2356
    - Codenummer dossier 633.199, 2357
    - Codenummer dossier 633/29(162), 2146
  - Inhoud doos nummer 1717, 1717
    - Codenummer dossier 633.29(149), 970
    - Codenummer dossier 633.29(149), 2675
    - Codenummer dossier 633.29(149), 125
    - Codenummer dossier 633.291(162)(149), 1358
    - Codenummer dossier 633.291.2, 1359
  - Inhoud doos nummer 1718, 1718
    - Codenummer dossier 633.291.21, 971
    - Codenummer dossier 633.291.21, 972
    - Codenummer dossier 633.291.21, 973
    - Codenummer dossier 633.291.22(149), 2673
    - Codenummer dossier 633.291.22(161.1), 1360
  - Inhoud doos nummer 1719, 1719
    - Codenummer dossier 633.291.22(161.2), 2676
    - Codenummer dossier 633.291.22(162), 2674
    - Codenummer dossier 633.3(161), 2392
    - Codenummer dossier 633.3(161), 3740
    - Codenummer dossier 633.3(161), 3941
    - Codenummer dossier 633.3(161), 2393
    - Codenummer dossier 633.3(161), 3744
  - Inhoud doos nummer 1720, 1720
    - Codenummer dossier 633.3(161), 2394
    - Codenummer dossier 633.3(162), 901
    - Codenummer dossier 633.3(162), 2299
    - Codenummer dossier 633.3(162), 2677
  - Inhoud doos nummer 1721, 1721
    - Codenummer dossier 633.3(162.3), 2395
    - Codenummer dossier 633.55(212), 2147
    - Codenummer dossier 633.55(212), 2148
    - Codenummer dossier 633.55(212), 2149
  - Inhoud doos nummer 1722, 1722
    - Codenummer dossier 633.55(212), 1753
    - Codenummer dossier 633.55(212), 1754
    - Codenummer dossier 633.55(212), 1755
    - Codenummer dossier 633.55(212), 1844
    - Codenummer dossier 633.55(212), 1845
  - Inhoud doos nummer 1723, 1723
    - Codenummer dossier 633.6, 2300
    - Codenummer dossier 633.6, 2678
    - Codenummer dossier 633.6, 974
    - Codenummer dossier 633.6, 1364
    - Codenummer dossier 633.6, 1365
  - Inhoud doos nummer 1724, 1724
    - Codenummer dossier 633.6, 1967
    - Codenummer dossier 633.6, 976
    - Codenummer dossier 633.6, 977
    - Codenummer dossier 633.6, 978
  - Inhoud doos nummer 1725, 1725
    - Codenummer dossier 633.6, 1361
    - Codenummer dossier 633.6, 1968
    - Codenummer dossier 633.6, 1969
  - Inhoud doos nummer 1726, 1726
    - Codenummer dossier 633.6, 1970
    - Codenummer dossier 633.6, 2396
    - Codenummer dossier 633.6, 2397
  - Inhoud doos nummer 1727, 1727
    - Codenummer dossier 633.6, 1362
    - Codenummer dossier 633.6, 1362
    - Codenummer dossier 633.6, 1971
    - Codenummer dossier 633.6, 1972
  - Inhoud doos nummer 1728, 1728
    - Codenummer dossier 633.6, 2301
    - Codenummer dossier 633.6, 2398
    - Codenummer dossier 633.6, 2794
    - Codenummer dossier 633.6, 2795
    - Codenummer dossier 633.6, 2796
  - Inhoud doos nummer 1729, 1729
    - Codenummer dossier 634.2, 2679
    - Codenummer dossier 634.2, 2680
    - Codenummer dossier 634.2, 2681
    - Codenummer dossier 634.2, 2682
    - Codenummer dossier 634.4, 1366
    - Codenummer dossier 634.4, 2399
    - Codenummer dossier 634.4, 2797
  - Inhoud doos nummer 1730, 1730
    - Codenummer dossier 634.4, 2656
    - Codenummer dossier 634.4, 2657
    - Codenummer dossier 634.4, 2658
  - Inhoud doos nummer 1731, 1731
    - Codenummer dossier 651.1(162), 1367
    - Codenummer dossier 651.1(162), 2302
    - Codenummer dossier 651.3, 2400
  - Inhoud doos nummer 1732, 1732
    - Codenummer dossier 652.1, 2798
    - Codenummer dossier 652.6(00), 2683
    - Codenummer dossier 653.4, 2401
    - Codenummer dossier 681.111, 2799
    - Codenummer dossier 711, 1368
  - Inhoud doos nummer 1733, 1733
    - Codenummer dossier 71, 2621
    - Codenummer dossier 71, 2978
    - Codenummer dossier 712.111, 665
    - Codenummer dossier 712.111, 666
    - Codenummer dossier 712.111, 1943
  - Inhoud doos nummer 1734, 1734
    - Codenummer dossier 712.111, 2622
    - Codenummer dossier 712.111, 667
    - Codenummer dossier 712.111, 1293
    - Codenummer dossier 712.112, 1
      Financien
    - Codenummer dossier 712.12(145)1, 1996
  - Inhoud doos nummer 1735, 1735
    - Codenummer dossier 712.12(145)2, 1854
    - Codenummer dossier 712.12(145)3, 1546
    - Codenummer dossier 712.12(145)3, 1547
  - Inhoud doos nummer 1736, 1736
    - Codenummer dossier 712.12(145)4, 1997
    - Codenummer dossier 712.12(145)6, 1998
    - Codenummer dossier 712.12(145)9, 2643
    - Codenummer dossier 712.12(145)10, 2644
    - Codenummer dossier 712.12(145)11, 1855
    - Codenummer dossier 712.12(145)11, 2645
  - Inhoud doos nummer 1737, 1737
    - Codenummer dossier 712.12(145)12, 1856
    - Codenummer dossier 712.12(145)12, 1999
    - Codenummer dossier 712.12(145)a, 2001
    - Codenummer dossier 712.12(145)a, 2000
  - Inhoud doos nummer 1738, 1738
    - Codenummer dossier 712.12(145)13, 2002
    - Codenummer dossier 712.12(145)16, 2646
    - Codenummer dossier 712.12(145)17, 2647
    - Codenummer dossier 712.12(145)18, 2648
    - Codenummer dossier 712.12(145)21, 2003
  - Inhoud doos nummer 1739, 1739
    - Codenummer dossier 712.12(145)21, 2004
    - Codenummer dossier 712.12(145)23b, 2015
    - Codenummer dossier 712.12(145)23b, 2016
  - Inhoud doos nummer 1740, 1740
    - Codenummer dossier 712.12(145)23d, 2017
    - Codenummer dossier 712.12(145)23e, 2018
    - Codenummer dossier 712.12(145)24, 2649
  - Inhoud doos nummer 1741, 1741
    - Codenummer dossier 712.12(145)25a, 2005
    - Codenummer dossier 712.12(145)25b, 2006
    - Codenummer dossier 712.12(145)26, 1549
    - Codenummer dossier 712.12(145)26, 2007
  - Inhoud doos nummer 1742, 1742
    - Codenummer dossier 712.12(145)28, 1548
    - Codenummer dossier 712.12(145)30, 613
    - Codenummer dossier 712.12(145)30, 1703
    - Codenummer dossier 712.12(145)30, 2008
  - Inhoud doos nummer 1743, 1743
    - Codenummer dossier 712.12(145)31, 614
    - Codenummer dossier 712.12(145)31, 2009
    - Codenummer dossier 712.12(145)32, 615
    - Codenummer dossier 712.12(145)32, 1550
  - Inhoud doos nummer 1744, 1744
    - Codenummer dossier 712.12(145)32, 2010
    - Codenummer dossier 712.12(145)35, 2650
    - Codenummer dossier 712.22(212), 1739
    - Codenummer dossier 712.311, 1369
    - Codenummer dossier 712.319, 673
  - Inhoud doos nummer 1745, 1745
    - Codenummer dossier 712.321, 1796
    - Codenummer dossier 712.321.1, 1797
    - Codenummer dossier 712.34, 670
    - Codenummer dossier 712.34, 671
    - Codenummer dossier 712.34, 672
  - Inhoud doos nummer 1746, 1746
    - Codenummer dossier 712.34, 1710
    - Codenummer dossier 712.34, 1711
    - Codenummer dossier 712.34, 1712
    - Codenummer dossier 712.34, 1736
  - Inhoud doos nummer 1747, 1747
    - Codenummer dossier 712.34, 1737
    - Codenummer dossier 712.34, 1738
    - Codenummer dossier 712.34, 2167
  - Inhoud doos nummer 1748, 1748
    - Codenummer dossier 712.34, 2168